【裁判字號】    95,簡上,93
【裁判日期】    950428
【裁判案由】    傷害等
【裁判全文】
臺灣桃園地方法院刑事判決              95年度簡上字第93號
上  訴  人  甲○○
即  被  告
                      號
上列上訴人因傷害等案件，不服本院桃園簡易庭93年度丙○字第
1591號中華民國94年11月30日第一審刑事簡易判決（檢察官聲請
簡易判決處刑書案號：92年度偵字第18671 號【原審誤載為94年
度偵字第18671 號】），提起上訴，本院管轄之第二審合議庭判
決如下：
    主  文
上訴駁回。
    理  由
一、本案經本院審理結果認原審對上訴人即被告甲○○論罪科刑
    之判決，其認事用法均無違誤，應予維持，並引用附件第一
    審簡易判決書所載之事實、證據及理由（如附件）。
二、被告即上訴人甲○○經合法傳喚無正當理由未到庭陳述。惟
    據其前於準備程序陳稱上訴意旨略以：伊係受雇主己○○之
    委託，於民國92年9 月2 日晚間，偕越語翻譯丁○○到桃園
    縣八德市○○路275 巷1 號12樓，己○○之母黃張芙蕖、妹
    戊○○之住處，辦理僱主己○○終止越南籍家庭監護工乙○○○（NGUYEN THI THANHHA）之僱傭關係及遣返事宜，惟乙○○○拒隨其離去，且擬步出屋外撥打電話，期間為制止乙○○○撥打電話曾與之有所拉扯，嗣將乙○○○帶上其駛來
    之車牌號碼NZ-0419 號自小客貨車，擬先載回任職之「亞富
    人力仲介有限公司（下稱亞富仲介公司）」，再視情況安排
    機位或通知勞工主管單位出面處理等情不諱，惟矢口否認傷
    害及妨害自由犯行，辯稱其僅與告訴人拉扯並未出手毆打，
    且僱主為防範外勞逃逸得施用強制力，當時係因恐乙○○○
    俟機逃離始「牽住」其手，之後與乙○○○達成協議後，乙○○○人係自願隨同離去云云。經查：
(一)被告甲○○妨害乙○○○之行動自由及傷害事實，除據告訴
    人乙○○○於原審指訴在卷外。並據證人即偕被告到現場之
    越語翻譯丁○○於本院審理時結證稱：其於原審所為證述均
    屬實等情（見本院卷第62頁）。而證人丁○○於原審調查時
    結證稱：甲○○為阻止告訴人撥打電話時確與之有拉扯之動
    作，且乙○○○堅拒被遣返而無意離去，期間一再閃閃躲躲
    ，嗣係甲○○將乙○○○帶走並直接押上駛來之自小客貨車
    後驅車將之載離等語（見原審卷第17頁、第18頁、第20頁、
    第24頁、第25頁）。此情核與告訴人指稱其不願被遣返且無
    意離去，係遭被告甲○○強行押走之情節均相一致。再者，
    被告亦不諱言與告訴人有過拉扯，此部分核與丁○○證述之
    情相符，已如前述，顯見當時被告確有與告訴人肢體碰觸之
    情事。再參諸告訴人所受之傷害係遍佈在四肢、右胸、左嘴
    角等幾近身體各部，有財團法人恩主公醫院乙種診斷證明書
    1 紙在卷可憑（92年度偵字第18671 號卷第19頁）。是以倘
    非遭人揮拳恣意隨處毆打，此種近乎散布身體各部之傷情要
    屬無由產生，據此亦徵告訴人指稱被告係對之毆打等情為真
    。綜述，堪信告訴人之指訴屬實，足徵被告確有前開犯行甚
    明，被告辯稱：並無出手毆打且告訴人係自願隨同離去云云
    ，核屬事後卸責之飾詞，委無足採。
(二)另卷附之臺灣桃園地方法院檢察署檢察官92年度偵字18671
    號、93年度偵字13068 號不起訴處分書【被告己○○、戊○○、黃張芙蕖部分傷害等】（見92年度偵字18671 號卷第19
    7 至199 頁、本院卷第71至第72頁），依上揭不起訴處分書
    認定之事實，被告己○○、戊○○、黃張芙蕖涉犯刑法第32
    5 條第1 項搶奪罪、同法第304 條第1 項強制罪嫌部分，經
    檢察官偵查後，以無證據證明被告等人有意圖為自己不法所
    有，搶奪乙○○○行動電話之犯意，亦無證據證明被告己○○等人有何妨害告訴人撥打行動電話之犯行，而為不起訴處
    分。可知該不起訴處分書認定之被告僅為己○○、黃張芙蕖
    、戊○○，並不及於本案被告甲○○，故上揭不起訴處分書
    不足以作為有利於被告之犯行。
(三)至證人戊○○雖於本院審理時證稱：甲○○由越語翻譯小姐
    丁○○陪同，於92年9 月2 日晚上到了我們家，就與乙○○○做溝通，甲○○安慰她說妳先回去，有機會我們會再安排
    妳到臺灣來工作，她聽了這句話之後就開始歇斯底里了，隨
    後不斷與她溝通，在這段期間我有暫時離開我家，所以這段
    時間我家發生什麼事情我不清楚，當我再回到我家的時候，
    ‧‧‧乙○○○就同意要與甲○○一起離開云云。惟查，被
    告如何妨害告訴人行動自由及傷害告訴人乙○○○之事實，
    已據原審詳予論述、指駁，復酌以告訴人既不願遭雇主片面
    解約，遣返越南，在雇主及被告未提出相關解決方案情況下
    ，告訴人焉會自願隨被告離去，待遣返越南。可知證人戊○○上開證詞顯係迴護被告之詞，當不足以作為有利於被告之
    認定。另被告聲請傳喚證人己○○，證明其無妨害自由及傷
    害犯行，經本院傳喚證人己○○未到庭，惟查證人己○○已
    就本案於原審出庭作證，所證述事項，原審已詳述其取捨依
    據，且本案已臻明確，本院認無再行傳喚必要，附此敘明。
(四)原審認被告犯行明確，並審酌被告之犯罪情狀、造成之損害
    、犯後態度等一切情狀，量處拘役伍拾玖日，並諭知易科罰
    金之折算標準，其認事用法均無違誤，應予維持。被告上訴
    空言否認犯行，為無理由，應予駁回。
(五)被告甲○○經合法傳喚，無正當理由不到庭，爰不待其陳述
    ，逕行判決。
據上論斷，應依刑事訴訟法第455 條之1 第1 項、第3 項、第
368 條、第371條、第373條，判決如主文。
本案經檢察官趙燕利到庭執行職務。
中    華    民    國    95    年    4     月    28    日
                  刑事第五庭審判長法  官  潘政宏
                                  法  官  張明儀
                                  法  官  邱滋杉
以上正本證明與原本無異
本件不得上訴。
                                  書記官  高文靜
中    華    民    國    95    年    4     月    28    日
附論罪科刑依據之法條：
刑法第277 條第1 項傷害人之身體或健康者，處三年以下有期徒
刑、拘役或一千元以下罰金。
刑法第302條第1項
私行拘禁或以其他非法方法，剝奪人之行動自由者，處五年以下
有期徒刑、拘役或三百元以下罰金。


司法院資訊處製作；財團法人民間司法改革基金會備份。
